# 处置长期股权投资时，相关费用的账务处理。

提问人：francis_sz 时间：2021-11-20 15:20:53
请教陈版主，母公司在处置控股子公司时，母公司与第三方公司签署财务顾问合同，委托第三方为其寻找合适的收购方，并按照交易价款总额的固定百分比支付顾问费，请问该顾问费应作为投资收益的抵减项吗？即投资收益=收到价款-投资成本-顾问费。

回答人：chenyiwei
如果同时满足以下条件，则该顾问费可以作为投资收益的抵减项，冲减股权处置损益；反之只能在发生时直接计入管理费用：
1 、该顾问费的支付前提是顺利完成股权处置交易；
2 、该顾问费按照处置价款或者处置收益的一定比例收取。